臺灣高等法院花蓮分院刑事判決　　　　 100年度上易字第56號
上　訴　人
即　被　告　易文正
上列上訴人因傷害案件，不服臺灣花蓮地方法院99年度易字第18
9號中華民國99年12月31日第一審判決（起訴案號：臺灣花蓮地
方法院檢察署98年度偵字第3385號），提起上訴，本院判決如下
：
    主  文
上訴駁回。
    理  由
一、依刑事訴訟法第350條、第361條、第362條、第367條規定，
    不服地方法院之第一審判決而上訴者，須提出上訴書狀，並
    應敘述具體理由，為上訴必備之程式；其所提出之上訴書狀
    並未敘述上訴理由，或僅曾以言詞陳述上訴理由者，均應於
    上訴期間屆滿後20日內補提理由書於第一審法院。第一審法
    院經形式審查，認逾期未補提上訴理由者，應定期間先命補
    正；逾期未補正者，為上訴不合法律上之程式，應以裁定駁
    回。倘已提出上訴理由，但所提非屬具體理由者，則由第二
    審法院以上訴不合法律上之程式，判決駁回。而所謂具體理
    由，必係依據卷內既有訴訟資料或提出新事證，指摘或表明
    第一審判決有何採證認事、用法或量刑等足以影響判決本旨
    之不當或違法，而構成應予撤銷之具體事由，始克當之（例
    如：依憑證據法則具體指出所採證據何以不具證據能力，或
    依憑卷證資料，明確指出所為證據證明力之判斷如何違背經
    驗、論理法則）；倘僅泛言原判決認定事實錯誤、違背法令
    、量刑失之過重或輕縱，而未依上揭意旨指出具體事由，或
    形式上雖已指出具體事由，然該事由縱使屬實，亦不足以認
    為原判決有何不當或違法者（例如：對不具有調查必要性之
    證據，法院未依聲請調查亦未說明理由，或援用證據不當，
    但除去該證據仍應為同一事實之認定），皆難謂係具體理由
    ，俾與第二審上訴制度在請求第二審法院撤銷、變更第一審
    不當或違法之判決，以實現個案救濟之立法目的相契合，並
    節制濫行上訴（最高法院著有97年度台上字第892號判決可
    參）。
二、上訴人即被告易文正不服原審判決，於法定期間提起上訴，
    形式上雖提出上訴書狀敘述上訴理由，理由略以：上訴人與
    告訴人叢旭暉有金錢債務糾紛，然告訴人一再拖延並否認借
    貸之事實，上訴人亦是受害人，原判決謂上訴人所述有違常
    理，而論以上訴人傷害罪，卻未採信上訴人之陳述，所為認
    定並不公平。且本案發生當晚（即98年6月29日晚上22時許
    ），上訴人有打電話向花蓮分局偵查隊備案，有偵辦本案之
    員警邱來證可佐證，而告訴人在本案偵、審期間，一再騷擾
    、傳簡訊恐嚇上訴人，均有向警方備案可查。本件傷害事件
    ，上訴人與同案被告黃朝富絕無動手打人，係告訴人看到上
    訴人心虛後轉身逃跑，因現場昏暗，告訴人跌落水溝時頭部
    已流血，上訴人尚善意以竹子將告訴人拉起，可見上訴人並
    無傷害告訴人之意，爰請求更為上訴人無罪之判決云云。
三、駁回上訴之理由：
  1.本件上訴人於案發當日先是與告訴人叢旭輝商談債務問題未
    果，經告訴人將上訴人載往警局報案，上訴人於同日又要求
    同案被告黃朝富代為聯絡告訴人見面，使不知情之告訴人前
    往本件案發地點，迨告訴人發現上訴人與黃朝富後即轉身逃
    跑，上訴人和黃朝富乃在後追趕等情，為上訴人及同案被告
    黃朝富2人及證人胡隆吉所是承，足見上訴人於案發當時心
    中應對告訴人甚為不滿；而證人即告訴人叢旭輝於警詢、偵
    查中及原審審理時均一致證稱其抵達後即遭上訴人及黃朝富
    （原名葉憲忠）等人毆打，上訴人等離去時，告訴人心有不
    甘乃駕車追趕並碰撞對方車輛企圖攔阻上訴人等人未果等情
    明確，且告訴人與上訴人、黃朝富等人於案發地點見面後，
    告訴人受有頭皮開放性傷口（即頭皮撕裂傷，前額3公分、
    枕部3公分），於當晚23時23分急診就醫，有財團法人佛教
    慈濟綜合醫院診斷證明書、告訴人受傷部位照片數張在卷可
    證，原審乃參酌上訴人與告訴人間有債務糾紛、案發當日彼
    等協商債務問題經過情形等，綜合卷內證人證詞及告訴人受
    傷部位等，認定上訴人與黃朝富確有傷害告訴人一事，並說
    明上訴人所辯與常理有違而不採信之理由，本於自由心證詳
    予斟酌，所為論述及判斷並無違背經驗法則及論理法則，認
    事、用法及量刑並無不當。況且同案被告黃朝富於偵查中猶
    辯稱：告訴人跌到水溝裡頭部並未受傷等語，足徵上訴人所
    辯告訴人是自行跌倒受傷云云，顯係卸責之詞，不足採信。
  2.上訴意旨另以案發當晚22時許，其有向花蓮分局偵查隊警員
    邱來證備案，且告訴人於本案偵審期間一再騷擾、恐嚇上訴
    人云云，乃本件案發後上訴人自己片面之陳述或告訴人事後
    之作為，尚不足以推翻上訴人傷害告訴人犯行之認定。
  3.綜上，上訴意旨未依憑卷內證據資料，明確指出原審判決所
    為證據證明力之判斷如何有誤，僅泛言原判決為何不採信上
    訴人之供述等情云云，依上開說明，其上訴難認有具體理由
    ，本件上訴不合法律上之程式，且無從命補正，應予駁回，
    並不經言詞辯論為之。
據上論斷，依刑事訴訟法第367條前段、第372條，判決如主文。
中    華    民    國   100    年    6     月    29    日
                  刑事庭審判長法  官  何方興
                              法  官  陳秋錦
                              法  官  林碧玲
以上正本證明與原本無異。
本件不得上訴。
中    華    民    國   100    年    6     月    29    日
                              書記官  李閔華